【裁判字號】    99,易,1986
【裁判日期】    990903
【裁判案由】    竊盜
【裁判全文】
臺灣臺北地方法院刑事判決              99年度易字第1986號
公  訴  人  臺灣臺北地方法院檢察署檢察官
被      告  乙○○
上列被告因竊盜案件，經檢察官提起公訴（99年度偵字第14561
號），被告就被訴事實為有罪陳述，本院改依簡式審判程序，判
決如下：
    主  文
乙○○犯攜帶兇器竊盜罪，未遂，處有期徒刑肆月，如易科罰金
，以新臺幣壹仟元折算壹日，扣案之手套壹雙、鉗子壹支，均沒
收之。
    事  實
一、乙○○前於民國84年、88年、92年年間，因竊盜案件，經臺
    灣板橋地方法院、臺灣士林地方法院判處有期徒刑7月、拘
    役50日、3月確定，並均已執行完畢（尚不構成累犯）。詎
    不知悔改，於99年6月9日下午1時10分許，行經臺北市○○
    區○○路248號，因見甲○○所有廠牌各為WEMAX、MICKEY
    之腳踏車各1輛，停放於該址前，認有機可趁，竟基於意圖
    為自己不法所有、毀損他人之物之犯意，手戴其所有之手套
    1雙，並持其所有客觀上足供作兇器使用之鉗子1支，著手剪
    斷上開腳踏車上之鋼線鎖，尚未竊取得手之際，即巡邏員警
    當場查獲，而未得逞。並當場扣得其所有供犯罪所用之手套
    1雙、鉗子1支及甲○○所有之上開腳踏車2輛（業經甲○○
    領回）。
二、案經甲○○訴由臺北市政府警察局中山分局報請臺灣臺北地
    方法院檢察署檢察官偵查起訴。
    理  由
一、按本案被告乙○○所犯係死刑、無期徒刑、最輕本刑為3年
    以上有期徒刑以外之罪，其於準備程序就前揭被訴事實為有
    罪之陳述，經受命法官告知簡式審判程序之旨，並聽取其與
    公訴人之意見後，本院認無不得或不宜改依簡式審判程序進
    行之情形，爰依刑事訴訟法第273條之1第1項規定，裁定本
    件進行簡式審判程序，合先敘明。
二、上揭犯罪事實，業據被告坦承不諱，核與證人甲○○證述之
    情節大致相符，並有贓物認領保管單、現場照片8幀在卷足
    稽。是依上開卷附之各項文書、證物等補強證據，已足資擔
    保被告於本院審理中所為之上開任意性自白之真實性，堪信
    為真實，此外，復有其所有供犯罪所用之手套1雙、鉗子1支
    扣案可佐，本件事證明確，被告犯行，堪予認定。
三、按刑法第321條第1項第3款之攜帶凶器竊盜罪，係以行為人
    攜帶兇器為其加重要件，此所謂兇器，其種類並無限制，凡
    客觀上足對人之生命、身體、安全構成威脅，具有危險性即
    已足，並不以攜帶之初有行兇之意圖為必要，最高法院79年
    台上字第5253號判例可資參照。查本件被告著手本件竊盜犯
    行時，所持用之鉗子1支，為質地堅硬之金屬材質，以之擊
    打人之身體，足以傷害人之身體、生命，客觀上具有危險性
    ，可供兇器使用甚明，而屬刑法第321條第1項第3款所稱之
    兇器。是核被告所為，係犯刑法第321條第2項、第1項第3款
    攜帶兇器竊盜未遂罪、第354條毀損他人之物罪。檢察官起
    訴，雖漏未援引刑法第354條，惟其事實欄已明確載明被告
    持鉗子剪斷、毀損鋼線鎖之行為，應予補充其所犯法條。又
    被告以一行為，同時觸犯數罪名，為想像競合犯，應依刑法
    第55條之規定，從一重之攜帶兇器竊盜未遂處斷。被告著手
    於犯罪行為之實行而未得逞，為未遂犯，爰依刑法第25條第
    2項規定，按既遂犯之刑減輕之，並依刑法第71條第1項規定
    ，先加後減其刑。爰審酌被告前已有如事實欄一所載之刑事
    前科紀錄，有臺灣高等法院被告前案紀錄表可按，雖不構成
    累犯，惟足認其素行非佳，竟不思以正當方式獲取財物，為
    逞私慾，攜帶兇器竊取他人財物，惡性非輕，惟念其犯後坦
    承犯行，犯罪後態度尚佳，雖著手於竊盜，惟尚未既遂，且
    雖客觀上可供兇器用之鉗子行竊，然並未對於他人之安全造
    成實際傷害等一切情狀，量處如主文之刑，並諭知如主文所
    示之易科罰金折算標準，以示懲儆。扣案之手套1雙、鉗子1
    支，均為被告所有供犯竊盜所用之物，業據被告自承在卷，
    爰依刑法第38條第1項第2款規定，予以宣告沒收。
據上論斷，應依刑事訴訟法第273條之1第1項、第299條第1項前
段，刑法第321條第2項、第1項第3款、第354條、第55條、第25
條第2項、第41條第1項前段、第38條第1項第2款，判決如主文。
本案經檢察官郭騰月到庭執行職務。
中    華    民    國    99    年    9     月    3     日
                  刑事第十四庭  法  官  李殷君
以上正本證明與原本無異。
如不服本判決應於收受送達後10日內向本院提出上訴書狀，並應
敘述具體理由；其未敘述上訴理由者，應於上訴期間屆滿後20日
內向本院補提理由書（均須按他造當事人之人數附繕）「切勿逕
送上級法院」。
                                書記官  殷玉芬
中    華    民    國    99    年    9     月    7     日
附錄本判決論罪科刑法條全文：
刑法第321 條第2 項、第1 項第3 款
犯竊盜罪而有左列情形之一者，處 6 月以上、 5 年以下有期
徒刑：
一  於夜間侵入住宅或有人居住之建築物、船艦或隱匿其內而
    犯之者。
二  毀越門扇、牆垣或其他安全設備而犯之者。
三  攜帶兇器而犯之者。
四  結夥三人以上而犯之者。
五  乘火災、水災或其他災害之際而犯之者。
六  在車站或埠頭而犯之者。
前項之未遂犯罰之。
中華民國刑法第354條
毀棄、損壞前二條以外之他人之物或致令不堪用，足以生損害於
公眾或他人者，處2年以下有期徒刑、拘役或5百元以下罰金。

司法院資訊處製作；財團法人民間司法改革基金會備份。
